臺灣高等法院刑事裁定
109年度聲字第2329號
聲  請  人  臺灣高等檢察署檢察官
受  刑  人
即  被  告  陳國京



上列聲請人因受刑人數罪併罰有二裁判以上，聲請定其應執行之
刑（聲請案號：臺灣高等檢察署109年度執聲字第987號），本院
裁定如下：
　　主　文
陳國京犯如附表所示各罪所處之刑，應執行有期徒刑陸年。
　　理　由
一、聲請意旨略以：上列受刑人即被告陳國京（下稱受刑人）因
　　違反毒品危害防制條例等數罪，先後經判決確定如附表，期
    數罪有刑法第50條第1項第1款但書所列情形，經受刑人請求
    檢察官聲請定應執行刑，有其提出之定刑聲請書附卷可稽。
    應依刑法第50條第1項第1款、第2項、第51條第5 款、第53
    條規定，定其應執行之刑，爰依刑事訴訟法第477 條第1 項
    聲請裁定等語。 
二、按裁判確定前犯數罪者，併合處罰之，但得易科罰金之罪與
    不得易科罰金之罪，不在此限；前項但書情形，受刑人請求
    檢察官聲請定應執行刑者，依第51條規定定之；數罪併罰，
    有二裁判以上，依第51條之規定，定其應執行之刑；數罪併
    罰，分別宣告其罪之刑，宣告多數有期徒刑者，於各刑中之
    最長期以上，各刑合併之刑期以下，定其刑期，但不得逾30
    年，刑法第50條第1項但書第1款、第2項、第53條及第51條
    第5款定有明文。準此，如受刑人所犯之數罪中有原得易科
    罰金之罪者，因與他罪合併定執行刑，於裁判前所犯數罪兼
    有得易科罰金或不得易科罰金之罪混合之情形時，應繫乎受
    刑人之請求與否，而非不問被告之利益與意願，一律併合處
    罰之。又按數罪併罰中之一罪，依刑法規定得易科罰金，若
    因與不得易科之他罪併合處罰結果而不得易科罰金時，原所
    易科部分所處之刑，自亦無庸為易科折算標準之記載，此經
    司法院大法官會議釋字第144號解釋可參。
三、再者，法律上屬於自由裁量之事項，有其外部性界限及內部
    性界限，並非概無拘束，依據法律之具體規定，法院應在其
    範圍選擇為適當之裁判者，為外部性界限；而法院為裁判時
    ，應考量法律之目的，及法律秩序之理念所在者，為內部性
    界限；法院為裁判時，二者均不得有所踰越。在數罪併罰，
    有二裁判以上，定其應執行之刑時，固屬於法院自由裁量之
    事項，然仍應受前揭外部性界限及內部性界限之拘束（參照
    最高法院94年度台非字第233號判決意旨）；而刑事訴訟法
    第370條增訂第2項規定：「前項所稱刑，指宣告刑及數罪併
    罰所定應執行之刑。」及第3項規定：「第一項規定，於第
    一審或第二審數罪併罰之判決，一部上訴經撤銷後，另以裁
    定定其應執行之刑時，準用之。」已針對第二審上訴案件之
    定應執行之刑，明定有不利益變更禁止原則之適用，而分屬
    不同案件之數罪併罰，倘一裁判宣告數罪之刑，曾經定其執
    行刑，再與其他裁判宣告之刑定其執行刑時，在法理上亦應
    同受此原則之拘束，亦即另定之執行刑，其裁量所定之刑期
    ，不得較重於前定之執行刑加計後裁判宣告之刑之總和（最
    高法院103年度台抗字第707號、第674號裁定意旨參照）。
四、經查，受刑人因違反毒品危害防制條例之施用第一、二級毒
    品罪、持有第二級毒品純質淨重達20公克以上之罪、持有第
    一級毒品罪、妨害公務等數罪，分別經臺灣桃園地方法院及
    本院判處如附表編號1至12所示之刑，均經確定在案，且各
    罪犯罪時間均在附表編號1 所示判決確定之前，有上開刑事
    判決書、本院被告前案紀錄表在卷可佐。又如附表所示之數
    罪，其中有得易科罰金（附表編號3、6至11）之罪與不得易
    科罰金之罪（附表編號1、2、4、5、12），固合於刑法第50
    條第1項但書之規定，惟受刑人已於「臺灣桃園地方檢察署
    依102年1月23日修正之刑法第50條調查受刑人是否聲請定應
    執行刑調查表」上親自簽名捺印同意聲請定其應執行刑，有
    上開定應執行刑調查書附卷可參，依刑法第50條第2項之規
    定，自得依同法第51條規定定其應執行刑。茲檢察官聲請定
    其應執行之刑，本院審核認其聲請於法尚無不合，並審酌受
    刑人如附表各罪所示刑度之外部限制（總刑期為有期徒刑11
    年3月），臺灣桃園地方法院前以①108年度審訴字第1592號
    判決就附表編號1、2所示之罪定應執行有期徒刑1年1月、②1
    08年度審易字第608號、審訴字第267號、第618號、第695號
    、第857號、第907號判決就其所犯附表編號4、5、編號6至9
    ，分別定應執行有期徒刑1年6月、2年6月，而其所犯如附表
    編號1、3、5、7至9、11、12之罪均係施用第一、二級毒品
    罪，各罪犯罪時間接近，犯罪類型、行為態樣、動機均相同
    或相類，責任非難重複程度較高，以及審酌其他各罪之法律
    目的、受刑人違反之嚴重性、所犯數罪為整體非難評價，及
    貫徹刑法量刑公平正義理念之內部限制等，定其應執行之刑
    如主文所示。
五、據上論斷，應依刑事訴訟法第477條第1項，刑法第50條第1
    項但書、第2項、第53條、第51條第5款，裁定如主文。
中　　華　　民　　國　　109 　年　　6 　　月　　15　　日
                  刑事第十八庭  審判長法　官  吳炳桂
                                      法　官  黃紹紘
                                      法　官  何俏美
以上正本證明與原本無異。
如不服本裁定，應於收受送達後五日內向本院提出抗告狀。
                                      書記官  吳芝嘉
中　　華　　民　　國　　109 　年　　6 　　月　　15　　日

附表：
編號 罪名 宣告刑 犯罪日期（民國） 最後事實審  確定判決  備註     法院案號  判決日期  法院案號  確定日期  1 施用第一級毒品罪 有期徒刑7月 108年1月23日晚間8時30分許 臺灣桃園地方法院108年度審訴字第1592號 108年11月6日 臺灣桃園地方法院108年度審訴字第1592號 108年12月5日 附表編號1、2部分，前經臺灣桃園地方法院以108年度 2 持有第二級毒品純質淨重20公克以上之罪 有期徒刑8月 108年1月23日晚間11時30分至翌日凌晨1時50分許 臺灣桃園地方法院108年度審訴字第1592號 108年11月6日 臺灣桃園地方法院108年度審訴字第1592號 108年12月5日 審訴字第1592號判決定應執行有期徒刑1年1月。  3 施用第二級毒品罪 有期徒刑4月 108年1月23日晚間8時30分許 臺灣桃園地方法院108年度審訴字第1592號 108年11月6日 臺灣桃園地方法院108年度審訴字第1592號 108年12月5日  4 持有第二級毒品純質淨重20公克以上之罪 有期徒刑7月 107年12月3日某時許至同日晚間7時55分許 臺灣桃園地方法院108年審易字第608號、108年度審訴字第267號、第618號、第695號、第857號、第907號 108年6月6日 臺灣桃園地方法院108年審易字第608號、108年度審訴字第267號、第618號、第695號、第857號、第907號 108年12月19日 附表編號4、5部分，前經臺灣桃園地方法院以108年度審易字第608號、108年度審訴字 5 施用第一級毒品罪 有期徒刑7月 107年12月11日晚間8時許 臺灣桃園地方法院108年審易字第608號、108年度審訴字第267號、第618號、第695號、第857號、第907號 108年6月6日 臺灣桃園地方法院108年審易字第608號、108年度審訴字第267號、第618號、第695號、第857號、第907號 108年12月19日 第267號、第618號、第695號、第857號、第907號判決定應執行有期徒刑1年6月。  施用第一級毒品罪 有期徒刑7月 108年2月25日晚間10時許 臺灣桃園地方法院108年審易字第608號、108年度審訴字第267號、第618號、第695號、第857號、第907號 108年6月6日 臺灣桃園地方法院108年審易字第608號、108年度審訴字第267號、第618號、第695號、第857號、第907號 108年12月19日   6 持有第一級毒品罪 有期徒刑4月 107 年11月13日晚間9時許 臺灣桃園地方法院108年審易字第608號、108年度審訴字第267號、第618號、第695號、第857號、第907號 108年6月6日 臺灣桃園地方法院108年審易字第608號、108年度審訴字第267號、第618號、第695號、第857號、第907號 108年12月19日 附表編號6至9部分，前經臺灣桃園地方法院以108年度審易字第608號、108年度審訴字  7  施用第二級毒品罪 有期徒刑6月 107年11月14日晚間6時許 臺灣桃園地方法院108年審易字第608號、108年度審訴字第267號、第618號、第695號、第857號、第907號 108年6月6日 臺灣桃園地方法院108年審易字第608號、108年度審訴字第267號、第618號、第695號、第857號、第907號 108年12月19日 第267號、第618號、第695號、第857號、第907號判決定應執行有期徒刑2年6月。   施用第二級毒品罪 有期徒刑6月 107年9月23日下午2時許 臺灣桃園地方法院108年審易字第608號、108年度審訴字第267號、第618號、第695號、第857號、第907號 108年6月6日 臺灣桃園地方法院108年審易字第608號、108年度審訴字第267號、第618號、第695號、第857號、第907號 108年12月19日    施用第二級毒品罪 有期徒刑6月 107年12月11日晚間8時許 臺灣桃園地方法院108年審易字第608號、108年度審訴字第267號、第618號、第695號、第857號、第907號 108年6月6日 臺灣桃園地方法院108年審易字第608號、108年度審訴字第267號、第618號、第695號、第857號、第907號 108年12月19日   8 施用第二級毒品罪 有期徒刑5月 107年11月1日晚間11時許 臺灣桃園地方法院108年審易字第608號、108年度審訴字第267號、第618號、第695號、第857號、第907號 108年6月6日 臺灣桃園地方法院108年審易字第608號、108年度審訴字第267號、第618號、第695號、第857號、第907號 108年12月19日    施用第二級毒品罪 有期徒刑5月 107年12月10日晚間8時許 臺灣桃園地方法院108年審易字第608號、108年度審訴字第267號、第618號、第695號、第857號、第907號 108年6月6日 臺灣桃園地方法院108年審易字第608號、108年度審訴字第267號、第618號、第695號、第857號、第907號 108年12月19日    施用第二級毒品罪 有期徒刑5月 107年12月16日晚間7時許 臺灣桃園地方法院108年審易字第608號、108年度審訴字第267號、第618號、第695號、第857號、第907號 108年6月6日 臺灣桃園地方法院108年審易字第608號、108年度審訴字第267號、第618號、第695號、第857號、第907號 108年12月19日    施用第二級毒品罪 有期徒刑5月 108年1月6日晚間11時51分為警採尿回溯120小時內某時許 臺灣桃園地方法院108年審易字第608號、108年度審訴字第267號、第618號、第695號、第857號、第907號 108年6月6日 臺灣桃園地方法院108年審易字第608號、108年度審訴字第267號、第618號、第695號、第857號、第907號 108年12月19日    施用第二級毒品罪 有期徒刑5月 108年3月10日晚間8時30分許 臺灣桃園地方法院108年審易字第608號、108年度審訴字第267號、第618號、第695號、第857號、第907號 108年6月6日 臺灣桃園地方法院108年審易字第608號、108年度審訴字第267號、第618號、第695號、第857號、第907號 108年12月19日   9 施用第一級毒品罪 有期徒刑6月 107年11月2日某時許 臺灣桃園地方法院108年審易字第608號、108年度審訴字第267號、第618號、第695號、第857號、第907號 108年6月6日 臺灣桃園地方法院108年審易字第608號、108年度審訴字第267號、第618號、第695號、第857號、第907號 108年12月19日    施用第一級毒品罪 有期徒刑6月 107年12月10日晚間8時許 臺灣桃園地方法院108年審易字第608號、108年度審訴字第267號、第618號、第695號、第857號、第907號 108年6月6日 臺灣桃園地方法院108年審易字第608號、108年度審訴字第267號、第618號、第695號、第857號、第907號 108年12月19日    施用第一級毒品罪 有期徒刑6月 107年12月19日晚間某時許 臺灣桃園地方法院108年審易字第608號、108年度審訴字第267號、第618號、第695號、第857號、第907號 108年6月6日 臺灣桃園地方法院108年審易字第608號、108年度審訴字第267號、第618號、第695號、第857號、第907號 108年12月19日    施用第一級毒品罪 有期徒刑6月 108年1月6日晚間11時51分為警採尿回溯26小時內某時許 臺灣桃園地方法院108年審易字第608號、108年度審訴字第267號、第618號、第695號、第857號、第907號 108年6月6日 臺灣桃園地方法院108年審易字第608號、108年度審訴字第267號、第618號、第695號、第857號、第907號 108年12月19日    施用第一級毒品罪 有期徒刑6月 108年3月10日晚間8時許 臺灣桃園地方法院108年審易字第608號、108年度審訴字第267號、第618號、第695號、第857號、第907號 108年6月6日 臺灣桃園地方法院108年審易字第608號、108年度審訴字第267號、第618號、第695號、第857號、第907號 108年12月19日  10 妨害公務 有期徒刑6月 108年3月27日凌晨3時31分許 臺灣桃園地方法院108年度簡字第359號 108年11月30日 臺灣桃園地方法院108年度簡字第359號 108年12月30日  11 施用第二級毒品罪 有期徒刑5月 108 年4月17日晚間6時30分許 臺灣高等法院109年度上訴字第1258號 109年3月18日 臺灣高等法院109年度上訴字第258號 109年3月18日  12 施用第一級毒品罪 有期徒刑7月 108 年4月17日晚間6時許 臺灣高等法院109年度上訴字第1258號 109年3月18日 臺灣高等法院109年度上訴字第258號 109年4月17日